【裁判字號】    96,上重訴,100
【裁判日期】    970131
【裁判案由】    毒品危害防制條例
【裁判全文】
臺灣高等法院刑事判決               96年度上重訴字第100號
    上  訴  人
    即  被  告  甲○○
                        （另案臺灣臺北監獄執行中）
    選任辯護人  舒建中  律師
上列上訴人因違犯毒品危害防制條例案件，不服臺灣士林地方法
院94年度訴字第530號，中華民國96年9月5日第一審判決（起訴
案號：臺灣士林地方法院檢察署92年度偵字第7906、10000號）
，提起上訴，判決如下：
    主      文
上訴駁回。
    事實及理由
壹、本院審理結果，認第一審以上訴人即被告甲○○觸犯連續販
    賣第一級毒品罪、販賣第二級毒品罪，分別判處無期徒刑，
    褫奪公權終身以及有期徒刑柒年伍月，定應執行無期徒刑，
    褫奪公權終身，並宣示沒收銷燬扣案第一、二級毒品、沒收
    或以其財產抵償販賣第二級毒品所得，認事用法及量刑均無
    不當，應予維持，並引用附件第一審判決書記載的事實、證
    據及理由。
貳、被告及辯護人對於卷證的證據能力，均表示無意見（96年12
    月28日準備程序筆錄2頁）。
參、被告上訴意旨對於犯罪事實經過並不爭執（同上頁筆錄第2
    答）；但辯稱：原判決未認定被告於何時、何地、何價將第
    一級毒品售予何人。被告僅有購入行為，縱販入之時即有賣
    出意思，但尚未找到買主即為警查獲，所為應屬未遂犯；與
    周志銘的通聯紀錄中，被告稱未賺周某半毛錢等語，2人間
    就安非他命部分應屬無償轉讓並不構成販賣第二級毒品罪等
    語。
肆、就上訴意旨，補充原判決理由如下：
一、販賣毒品罪，不以販入後再行賣出為構成要件，祇須行為人
    以營利為目的，將毒品購入或賣出，有一於此，其犯罪即屬
    完成；故販入毒品而構成販賣毒品罪，只須行為人於販入之
    初具有販賣營利的意圖，即構成販毒罪。
    若於有償讓與他人之初，是基於營利的意思，並著手實施，
    而因故無法高於購入的原價出售，最後不得不以原價或低於
    原價讓與他人，仍屬販賣行為。最高法院92年台上字第5920
    、7046號、93年台上字第1651號、94年台上字第5317 號、
    95年台上字第3574、5014號判決參照。
二、被告甲○○曾有多次違犯肅清煙毒條例的科刑執行紀錄，有
    本院被告前案紀錄表可憑。
    被告深知販賣海洛因或安非他命將涉重刑；而扣案的海洛因
    1包及海洛因磚2塊，總計淨重達827. 8公克，數量龐大，非
    一人可能於短時間內施用；至於販賣安非他命部分，雖然被
    告於電話中提及沒賺周志銘半毛錢，但被告同時並稱：「前
    帳還沒結，愈欠愈多」等語。應認被告辯稱是以原價讓與周
    志銘安非他命等語，或是基於一般買賣時賣方慣用話術，或
    基於對舊顧客的特別折扣，其理由不一而足。
    卷證既足認以定被告是基於營利的意思，依上述最高法院判
    決意旨，仍無礙被告販賣第一、二級毒品行為既遂的成立。
三、被告雖曾聲請傳喚證人陳文宗、翁世宏，證明同一待證事實
    ，之後已捨棄此項證據調查。因卷證已足以認定被告犯行，
    翁世宏並經原審詰證，原判決且詳述不採為有利於被告認定
    的理由，也無再予傳證的必要。
伍、關於刑法第59條的認定
    刑法第59條酌量減輕刑罰，必須犯罪有特殊的原因，在客觀
    上足以引起一般人同情，認為即使宣告法定最刑度仍嫌過重
    ，才有適用。最高法院51年台上字第889號判例參照。
    被告甲○○前述犯罪事實既經查明，則被告為圖不法利益，
    販賣毒品營利，尤其販賣海洛因的數量非輕微，如流入市面
    ，勢將加速毒品氾濫，對社會安寧及國人健康，可能產生的
    危害至深且鉅，並無可憫恕情事，客觀上也無足以引起一般
    人同情的情狀，且被告甲○○毫無悔意犯後態度不佳，若依
    刑法第59條規定予以減輕刑罰，有違立法及國家防制毒品危
    害的本旨，故不應援引刑法第59條減輕刑罰。
陸、適用法律
    刑事訴訟法第373條、第368條、第364條。
本案經檢察官許仲瑩到庭執行職務。
中    華    民    國    97    年     1     月    31   日
                  刑事第六庭  審判長法  官  林堭儀
                                    法  官  陳玉雲
                                    法  官  郭豫珍
以上正本證明與原本無異。
如不服本判決，應於收受送達後十日內向本院提出上訴書狀，其
未敘述上訴之理由者並得於提起上訴後十日內向本院補提理由書
（均須按他造當事人之人數附繕本）。
                                    書記官  胡勤義
中    華    民    國    97    年    2     月    1     日
附錄：本案論罪科刑法條全文
毒品危害防制條例第4條
製造、運輸、販賣第一級毒品者，處死刑或無期徒刑；處無期徒
刑者，得併科新臺幣 1 千萬元以下罰金。
製造、運輸、販賣第二級毒品者，處無期徒刑或 7 年以上有期徒
刑，得併科新臺幣 7 百萬元以下罰金。
製造、運輸、販賣第三級毒品者，處 5 年以上有期徒刑，得併科
新臺幣 5 百萬元以下罰金。
製造、運輸、販賣第四級毒品者，處 3 年以上 10 年以下有期徒
刑，得併科新臺幣 3 百萬元以下罰金。
製造、運輸、販賣專供製造或施用毒品之器具者，處 1 年以上 7
年以下有期徒刑，得併科新臺幣 1 百萬元以下罰金。
前五項之未遂犯罰之。


司法院資訊處製作；財團法人民間司法改革基金會備份。
